

JUAN SEBASTIÁN BETANCOURT TABARES

Ingeniero Electrónico
MBA & Finanzas
Consultor Lean Construction

"The way to get started is to quit talking and begin doing" - Walt Disney

Tengo disponibilidad inmediata para trabajar y vivir en cualquier parte de Colombia.



CONTACTO









in linkedin.com/in/jbeta58







07 | marzo | 1985

Unión libre | Sin hijos



Español (nativo)

Inglés

Francés



REF. LABORALES

Charly Burbano Moreno Representante legal. CorpoConexión (E.S.A.L.) Armenia, Quindío. (+57) 318 331 24 77 320 721 15 41



PERFIL

MBA | Gerente de Proyectos | Gestor y Director Financiero | Ingeniero Electrónico | Consultor Lean Construction | Mejora de Procesos | Excel Avanzado | Desarrollo Web

Soy un profesional con más de nueve (9) años de experiencia gestionando proyectos, ejecutando operaciones e implementando mejoras de procesos administrativos, operativos y financieros en empresas, aplicando para esto, mis conocimientos, mis habilidades y herramientas tecnológicas de vanguardia.

Me encanta resolver problemas y si hay algo que no sepa, investigo y lo aprendo a hacer en el menor tiempo posible.



HABILIDADES

Convenciones:







Gerenciales

Orientado a resultados Pensamiento ágil Resolución problemas



Autonomía Adaptabilidad al cambio.



Operacionales

Gestión financiera
Gestión de proyectos
Control de costos y gastos
Supervisión contable
Supervisión legal
Capacitación de personal
Uso de Tecnología





Sociales

Escucha activa Resiliencia



Asertividad Interacción



Tecnológicas

Microsoft Office
Macros | VBA de Excel
Microsoft Project
AutoCAD | REVIT
BIZAGI (BPM)
IMPERA (L.P.S.)
ContaPYME



Fomplus (ERP)
HTML y CSS
JavaScript
Bases Datos | SQL
Tableau
Dropbox
Producteev



EXPERIENCIA

Instructor Voluntario | Informática, finanzas, gestión de proyectos y del tiempo.

Abr 2017 – Nov 2017

CorpoConexión (E.S.A.L.), Armenia.

✓ Diseño e instrucción de cursos a miembros de Juntas de Acción Comunal de comunas de Armenia.

Subgerente Administrativo y Financiero

Proyecto Inmobiliario RIO S.A.S., Montería.

Sep 2015 – Mar 2017

- ✓ Desarrollo y análisis de indicadores de gestión de procesos empresariales para toma de decisiones.
- ✓ Implementación de soluciones empresariales y modelado de procesos usando software BIZAGI.
- ✓ Implementación de herramientas tecnológicas en los campos administrativo y operativos de la construcción, para mejorar eficiencia y eficacia empresarial (Lean Construction, Last Planner System, entre otros).

REF. LABORALES [...]

Humberto Carlos Ramos Vergara Representante legal.

Proyecto Inmobiliario RIO S.A.S. Berah Construcciones S.A.S. Montería, Córdoba.

(+57) 315 639 19 55 316 480 18 25

317 668 37 52

Fabio César Echeverría Carrascal

Gerente General.

INELCOR S.A.S. Miembro de Unión Temporal Eléctricos Montería. Montería, Córdoba.

(+57) 301 246 88 80

(4) 781 40 20



REF. PERSONALES

Carlos David Pérez Díaz

Jefe Regional de Ventas. Novaventa S.A.S. – Grupo Nutresa. Montería, Córdoba. (+57) 317 366 36 42

Iris Spath Camaño

Gerente de Proyectos. Alcaldía Municipal. Montería, Córdoba. (+57) 316 833 16 65

Julieta Gómez Bedoya

Abogada.

Armenia, Quindío. (+57) 318 400 33 38

Bertilda Tabares Montoya

Docente (r). Circasia, Quindío. (+57) 314 653 54 79



MISCELÁNEOS

Intereses

- ✓ Familia
- ✓ Senderismo
- ✓ Deportes extremos
- √ Viajes
- ✓ Fútbol
- ✓ Libros
- √ Cine
- ✓ Desarrollo web
- ✓ Productividad

EXPERIENCIA [...]

- Elaboración de Informes financieros en Excel usando tablas dinámicas, macros y código VBA.
- ✓ Subrogación de créditos bancarios de clientes y escrituración de inmuebles.
- ✓ Mejoramiento continuo de los distintos procesos de la empresa.

Gerente de Proyecto | EBAR Paraíso

Unión Temporal Eléctricos, Montería.

Sep 2011 – Ene 2014

√ Gerencia del proyecto: Construcción e instalación de elementos electromecánicos de la Estación de Bombeo de Aguas Residuales El Paraíso (Acueducto Municipal – Proactiva Aguas de Montería).

Subgerente Administrativo

Berah Construcciones S.A.S., Montería.

Feb 2009 – Ago 2015

- ✓ Implementación del sistema de gestión contable y financiero de la empresa.
- ✓ Caracterización, documentación e implementación de procedimientos de los procesos estratégicos, operacionales y de apoyo de la empresa.
- ✓ Elaboración de presupuestos para proyectos.
- ✓ Control de costos y gastos en proyectos.
- ✓ Mejoramiento continuo de los distintos procesos de la empresa.
- ✓ Apoyo a la gestión de procesos legales de la empresa.

Ingeniero Supervisor de Instalaciones Eléctricas

Berah Construcciones S.A.S., Montería.

Feb 2009 – Ago 2015

2018

2001

- ✓ Supervisión de las instalaciones eléctricas y comunicaciones de los Edificios "Oporto 69" y "Riovento", Barrio El Recreo de la ciudad de Montería.
- ✓ Instalación de equipos de domótica en apartamentos y zonas comunes de los edificios. (Controles de luces y escenarios por internet, cerraduras biométricas, sensores, cámaras y CCTV, entre otros).

2017



EDUCACIÓN

Maestría en Administración

Énfasis en finanzas.

Universidad Pontificia Bolivariana Montería, Córdoba.

Excel a MySQL: Técnicas Analíticas para Negocios.

Especialización Análisis Datos

Universidad de Duke, NC, USA. Coursera.org

Ingeniería Electrónica

Universidad Nacional de Colombia. Bogotá D.C.

Bachillerato Académico 2007

Colegio Franciscano San Luis Rey. Armenia, Quindío.



CURSOS

Gestión de Proyectos

Gerencia estratégica proyectos énfasis PMI -CAMACOL, Montería // Lean Construction: Mejoras gestión de construcción - Universidad EAFIT & CAMACOL, Cartagena // Automatización Proyectos con Microsoft Project-SENA, Montería.

Mejora de Procesos

Uso de Modeler y Studio -Bizagi // ISO 9000 Planificación Sistema Gestión de Calidad – SENA // Auditoría Informática - SENA, Montería.

Contabilidad y Finanzas

Seminario virtual NIIF -Insoft Ltda // Contabilidad en las Organizaciones -SENA, Montería.

Pedagogía

Asesoría uso TICs en formación // Inducción a procesos Pedagógicos // Formación AVA Blackboard 9.1 // SENA Cursos Virtuales, Armenia.



RECONOCIMIENTOS

Distinción Andrés Bello - Categoría Nacional - Matemáticas.

Uno de los seis mejores puntajes a nivel nacional en la prueba de Matemáticas de los exámenes de estado ICFES. 2001. Ministerio de Educación. Bogotá D.C.